【裁判字號】    95,簡上,12
【裁判日期】    950310
【裁判案由】    毒品危害防制條例
【裁判全文】
臺灣彰化地方法院刑事判決              95年度簡上字第12號
上  訴  人  臺灣彰化地方法院檢察署檢察官
被      告  甲○○
                      號
上列上訴人因被告違反毒品危害防制條例案件，不服本院九十四
年度斗簡字第四六五號中華民國九十四年十一月三十日第一審判
決（原聲請簡易判決處刑案號：九十四年度毒偵字第三九八九號
），及檢察官移送併辦（九十四年度毒偵字第六０二四號），本
院管轄第二審合議庭依通常程序審理，自為第一審判決如下︰
    主  文
原判決撤銷。
甲○○連續施用第二級毒品，累犯，處有期徒刑捌月。
        事  實
一、甲○○曾於民國九十二年間，因毒品危害防制條例案件，經
    法院分別判處有期徒刑一年、六月，應執行有期徒刑一年四
    月確定，甫於九十四年四月八日縮刑期滿執行完畢。其曾於
    八十八年間，因施用毒品案件，經本院裁定送觀察、勒戒後
    ，認有繼續施用毒品之傾向，再經本院裁定送強制戒治，嗣
    於八十九年九月二十日因停止戒治付保護管束期滿未經撤銷
    ，視為執行完畢，並由台灣彰化地方法院檢察署檢察官以八
    十九年度戒毒偵字第一一三五號為不起訴處分確定；其又於
    九十二年間因施用毒品案件，經本院裁定送強制戒治，並經
    檢察官提起公訴，於九十二年四月二十二日起強制戒治，於
    九十三年一月九日因新法施行而出所。詎其仍不知悔改，於
    強制戒治執行完畢釋放後五年內，復基於施用第二級毒品甲
    基安非他命之概括犯意，自九十四年六月間某日起至九十五
    年二月一日止，連續在彰化縣溪湖鎮○○路○段四五二巷十
    九號、彰化縣溪湖鎮○○路四十一號住所等地，以將第二級
    毒品甲基安非他命置於鋁箔紙上或玻璃球管內，外以火燒烤
    ，產生煙霧後，再予以過濾吸食之方式，連續施用第二級毒
    品甲基安非他命多次。嗣先於九十四年七月二日晚上九時四
    十分許，在彰化縣埔心鄉○○路十一號前，為警查獲，經警
    採驗其尿液呈嗎啡及甲基安非他命陽性反應（其施用第一級
    毒品海洛因部分，經檢察官另行起訴）；其又於同年十一月
    二十四日上午十時許，在彰化縣溪湖鎮○○路四十一號為警
    查獲，經警採驗其尿液呈嗎啡及甲基安非他命陽性反應，而
    查悉上情；其再因通緝為警查獲，於九十五年二月一日經台
    灣彰化看守所採取其尿液送驗結果，呈安非他命及鴉片類陽
    性反應。
二、案經台灣彰化地方法院檢察署檢察官簽分偵辦並聲請簡易判
    決處刑及檢察官移送併辦（九十四年度毒偵字第六０二四號
    ）。
        理  由
一、訊據被告甲○○對於上揭施用第二級毒品甲基安非他命之事
    實坦承不諱，且警方於九十四年七月二日、同年十一月二十
    四日所採取之被告尿液及台灣彰化看守所於九十五年二月一
    日所採取之被告尿液，經送鑑驗結果，確均呈嗎啡及甲基安
    非他命陽性反應（被告涉犯施用第一級毒品部分業經檢察官
    另行起訴），此有彰化縣警察局田中分局委託檢驗尿液代號
    與真實姓名對照認證單一紙、彰化縣警察局溪湖分局委託檢
    驗所尿液與真實姓名對照單一紙及彰化縣衛生局煙毒尿液檢
    驗成績書二份卷可稽，足徵被告之自白與事實相符，堪予採
    信，是以本件被告連續施用第二級毒品甲基安非他命之事證
    已臻明確。又被告前於八十八年間，因施用毒品案件，經本
    院裁定送觀察、勒戒後，認有繼續施用毒品之傾向，再經本
    院裁定送強制戒治，嗣於八十九年九月二十日因停止戒治付
    保護管束期滿未經撤銷，視為執行完畢，並由台灣彰化地方
    法院檢察署檢察官以八十九年度戒毒偵字第一一三五號為不
    起訴處分確定；其又於九十二年間因施用毒品案件，經本院
    裁定送強制戒治，並經檢察官提起公訴，於九十二年四月二
    十二日起強制戒治，於九十三年一月九日因新法施行而出所
    ，詎被告猶於前開強制戒治執行完畢釋放後五年內再犯本案
    ，此有臺灣彰化地方法院檢察署刑案資料查註紀錄表及臺灣
    高等法院被告全國前案紀錄表在卷可證。綜上所述，本件事
    證已臻明確，被告犯行堪予認定。
二、核被告所為，係犯毒品危害防制條例第十條第二項之施用第
    二級毒品罪。其於施用第二級毒品甲基安非他命前後持有甲
    基安非他命之低度行為，應為其施用之高度行為所吸收，不
    另論罪。被告先後多次施用第二級毒品甲基安非他命之行為
    ，時間緊接，犯罪構成要件相同，顯係基於概括犯意為之，
    為連續犯，應論以一罪，並依法加重其刑。又被告曾於九十
    二年間，因毒品危害防制條例案件，經法院分別判處有期徒
    刑一年、六月，應執行有期徒刑一年四月確定，甫於九十四
    年四月八日縮刑期滿執行完畢，此有臺灣彰化地方法院檢察
    署刑案資料查註紀錄表、臺灣高等法院被告全國前案紀錄表
    各一份在卷可考，其於五年以內再犯本件有期徒刑以上之罪
    ，為累犯，應依刑法第四十七條之規定，遞加重其刑。原聲
    請簡易判決處刑書雖僅認被告自九十四年六月間某日起至同
    年七月二日上午十時止有連續施用第二級毒品甲基安非他命
    之犯行，惟被告係自九十四年六月間起連續施用甲基安非他
    命至九十五年二月一日止，是以就被告施用甲基安非他命犯
    行聲請簡易判決處刑書所漏列部分，因與已起訴部分，有裁
    判上一罪之關係，依審判不可分原則，本院自得併予審理，
    附此敘明。原審判決引據檢察官之聲請簡易判決處刑書以被
    告事證明確而論罪科刑，固非無見，惟因未及審酌被告嗣後
    至九十五年二月一日止之連續施用甲基安非他命犯行部分而
    有未洽，公訴人據此上訴指摘原判決不當，非無理由，原判
    決應予撤銷改判。爰審酌被告施用毒品之期間、動機、目的
    、方法、不知珍惜身體，犯罪所生危害及其犯罪後之態度等
    一切情狀，量處如主文所示之刑，以示懲儆。
三、按檢察官聲請以簡易判決處刑之案件，經法院認為有第四百
    五十一條之一第四項但書之情形者，應適用通常訴訟程序審
    判之，刑事訴訟法第四百五十二條定有明文；且對於簡易判
    決之上訴，準用刑事訴訟法第三編第一章及第二章之規定，
    管轄第二審之地方法院合議庭受理簡易判決上訴案件，應依
    通常程序審理。其認案件有刑事訴訟法第四百五十二條之情
    形者，應撤銷原判決，逕依通常程序為第一審判決，法院辦
    理刑事訴訟簡易程序案件應行注意事項第十四項已有明文。
    查本案於簡易判決時係以被告於九十四年六月間某日起至同
    年七月二日上午十時止有連續施用第二級毒品甲基安非他命
    犯行，惟於簡易判決後，又發現被告另因施用第二級毒品甲
    基安非他命為警查獲，由檢察官簽移本院併予審理已如前述
    ，足認被告於九十四年七月二日為警查獲後，仍未戒除毒癮
    ，並一再因毒品案件而為警查獲，核與簡易判決處刑範疇不
    符，應由本院合議庭逕依通常程序審理後，而為第一審之判
    決，檢察官、被告如不服本判決，仍得於法定上訴期間內，
    向管轄之第二審法院提起上訴，附此敘明。
據上論斷，應依刑事訴訟法第四百五十五條之一第一項、第三項
、第三百六十九條第一項前段、第三百六十四條、第四百五十二
條、第二百九十九條第一項前段，毒品危害防制條例第十條第二
項，刑法第十一條前段、第五十六條、第四十七條，判決如主文
。
本案經檢察官洪紹文到庭執行職務。
中    華    民    國    95    年    3     月    10    日
                  刑事第二庭   審判長法  官  石馨文
                                     法  官  李水源
                                     法  官  黃齡玉
以上正本證明與原本無異。
如不服本判決，應於判決送達後10日內向本院提出上訴狀 (須附
繕本)。
中    華    民    國    95    年    3     月    10    日
                                     書記官  梁高賓
附錄本案論罪科刑法條全文：
毒品危害防制條例第10條
施用第一級毒品者，處6月以上5年以下有期徒刑。
施用第二級毒品者，處 3 年以下有期徒刑。


司法院資訊處製作；財團法人民間司法改革基金會備份。
